【裁判字號】    92,易,798
【裁判日期】    921231
【裁判案由】    違反電子遊戲場業管理條例
【裁判全文】
臺灣士林地方法院刑事判決                          九十二年度易字第七九八號
    聲  請  人  臺灣士林地方法院檢察署檢察官
    被      告  甲○○
右列被告因違反電子遊戲場業管理條例案件，經本院簡易庭認不宜以簡易程序審理（
九十二年士簡字一二六二號），改以通常程序審理，本院於準備程序中經被告為有罪
之陳述，本院合議庭裁定以簡式審判程序審理，判決如左：
    主  文
甲○○違反未依電子遊戲場業管理條例辦理營利事業登記者，不得經營電子遊戲場業
規定，處有期徒刑貳月，併科罰金新臺幣伍拾萬元，扣案之電子遊戲機之ＩＣ板共計
拾片均沒收；有期徒刑如易科罰金，以佰元折算壹日，罰金如易服勞役，以罰
金總額與陸個月之日數比例折算。扣案電子遊戲機之ＩＣ板共計拾片、及未扣案
電子遊戲機台水果台拾貳台、賓果八人座壹台、小丑列車伍台、數字遊戲柒台均沒收
。
    事  實
一、甲○○曾自民國九十一年七月一日起，在台北縣汐止市○○路二十六號一樓設立
    「凱旋門遊樂場」，擺設夾娃娃機等電子遊戲機共八台，供不特定顧客把玩，於
    同年七月三日為台北縣政府聯合查報小組查獲，經不起訴處分；復自上開查獲後
    之不詳時間起，在同址擺設電子遊戲機台水果台十四台、賓果八人座一台、小丑
    列車五台，數字遊戲七台等電子遊戲機營業，供不特定人把玩，於九十一年九月
    二十日經警方查獲，扣得該等機台之ＩＣ板，並經本院簡易庭以九十二年士簡字
    第二○三號判決判處拘役五十日，扣案之ＩＣ板沒收確定在案。其雖經上開二次
    查獲紀錄，仍不能悔改，明知未依電子遊戲場業管理條例之規定辦理營利事業登
    記，不得經營電子遊戲場，仍基於違反電子遊戲場業管理條例之犯意，未依上開
    條例辦理營利事業登記，於九十一年九月下旬，另行起意，自行購買二手ＩＣ板
    ，裝設於前開九十一年九月二十日經查獲之機台，自九十一年九月下旬起，僱用
    不知情之李俊彥（業經臺灣士林地方法院檢察署檢察官以九十二年偵字第六三一
    ○號為不起訴處分確定在案）在現場擔任早班主管，並聘請不知情之成年員工許
    美琪、陳依翎、曾素玉、藍健鵬等數人擔任開分員，於同址重行營業，擺設電子
    遊戲機台水果台十二台、賓果八人座一台、小丑列車五台、數字遊戲七台，供不
    特定人把玩，以新台幣（下同）一元對照一分之比例開分，客人玩至積分歸零，
    或發予積分卡累積至下次可繼續把玩，不得兌換現金或禮品，每日營業二十四小
    時。至九十二年二月十日始為警至上址臨檢而查獲，並扣得上開電子遊戲機之Ｉ
    Ｃ板共三十三片。
二、案經台灣士林法院檢察署檢察官檢舉偵查後聲請簡易判決處刑。
    理  由
一、右揭犯罪事實，業據被告甲○○於偵查及本院審理中均坦承不諱，核與證人即被
    告僱用之早班主管李俊彥於警訊及偵查中，開分員許美琪、陳依翎、曾素玉、客
    人藍建鵬於警訊時證述之情節均相符，並有臺北縣政府營利事業登記證、臨檢紀
    錄表各乙份、現場照片十三張在卷可參，及扣案之ＩＣ板三十三片可資佐證，被
    告並於本院審理中供稱，「（問：你在九十一年九月二十日被查獲後，機台是否
    留在現場，你裝設新的ＩＣ板又繼續營業？）我用留在現場的機台，找人買舊的
    ＩＣ板裝上，好將店頂讓給別人。」「九月二十日被查獲後，就決定不做了」「
    後來是因為朋友的建議，我才隔了半個月又開始營業」，顯見被告於上開簡易判
    決確定後，利用留於現場之機台，另行起意，購買ＩＣ板裝設於舊機台而重行營
    業，被告犯行堪予認定，應依法論科。
二、核被告甲○○所為，係違反電子遊戲場業管理條例第二十二條規定之罪。雖被告
    陳稱其主要係為了頂讓而製造營業跡象，並每月虧損一、二十萬元云云，但觀其
    員工之數目，及僱有主管代為管理，且採三班二十四小時營業等情，被告顯有利
    潤可圖，若僅為製造營業跡象或虧損甚巨，按人性之常，實無必要二十四小時營
    業，又僱用如此多員工、主管，另徵諸李俊彥於警訊中供稱該店每日平均營業額
    為七至八千元等語，而其僅係早班主管，該店有三班制，是每日三倍於七、八千
    元之營業額，僅能算是最保守之估計。爰審酌被告因違反電子遊戲場業管理條例
    ，於九十一年九月二十日經查獲後，於當月下旬即另行起意再違反該條例，顯無
    悔意，無視於該條例之規定，惟念其於犯罪後坦承犯行，態度良好，並參酌被告
    之經營時日長達數月、所得利益不少等一切情狀，量處如主文所示之刑，並分別
    諭知易科罰金及易服勞役之折算標準。扣案之ＩＣ板三十三片及未扣案如主文所
    示之電子遊戲機台，係被告營業所使用之物，屬犯罪所用之物，且係被告所有，
    併依刑法第三十八條第一項第二款之規定，予以宣告沒收。
三、不另為不受理及免訴諭知部分
    檢察官簡易判決處刑書另指稱：被告自九十一年七月一日起迄同年九月下旬之前
    ，有違反電子遊戲場業管理條例犯行云云，惟查被告自九十一年七月一日起迄同
    年七月三日擺設娃娃機部分，業經不起訴處分；又自七月三日查獲後之不詳時間
    起，在同址擺設電子遊戲機台水果台十四台、賓果八人座一台、小丑列車五台，
    數字遊戲七台等電子遊戲機營業，於九十一年九月二十日經警方查獲部份，業於
    九十二年七月十七日經本院以九十二年度士簡字第二○三號判處拘役五十日確定
    ，有台灣地方法院檢察署刑案資料查註紀錄表及本院士林簡易庭上開判決影本各
    一份附卷可參，本院審理中，經檢察官減縮犯罪時間自九十一年九月下旬起迄九
    十二年二月十日查獲之日為止，雖此減縮尚未生撤回部分起訴之效果（檢察官未
    具撤回狀為之），惟此部分於聲請簡易判決處刑時既經檢察官認與上開有罪部分
    ，為單純一罪之關係，爰不另為不受理及免訴之諭知，附此敘明。
據上論斷，應依刑事訴訟法第四百五十二條、第二百九十九條第一項前段，電子遊戲
場業管理條例第二十二條、第十五條，刑法第十一條前段、第四十一條第一項、第四
十二條第三項、第三十八條第一項第二款，罰金罰鍰提高標準條例第二條，判決如主
文。
本案經檢察官劉異海到庭執行職務。
中      華      民      國    九十二    年     十二     月   三十一     日
                                  臺灣士林地方法院刑事第六庭
                                          法  官  趙  文  卿
右正本證明與原本無異。
如不服本判決，應於判決送達後十日內，向本院提出上訴狀。
                                          書記官  趙  彩  彤
中      華      民      國      九十三    年    一      月     六       日


司法院資訊處製作；財團法人民間司法改革基金會備份。
